臺灣高雄地方法院刑事判決　　　　　　　　　　　　九十一年度簡上字第二一七號
　　上　訴　人　甲○○　男　三.
　　（即被告）
右上訴人因違反著作權法案件，不服台灣高雄地方法院高雄簡易庭九十一年度簡字第
四０八號中華民國九十一年九月十六日所為第一審判決（簡易判決處刑聲請書案號：
臺灣高雄地方法院檢察署九十一年度偵字第一二八八六號），提起上訴，本院判決如
左：
    主  文
原判決撤銷。
甲○○連續意圖出租而擅自以重製之方法侵害他人之著作財產權，處有期徒刑陸月，
如易科罰金，以參佰元折算壹日。緩刑貳年。扣案之盜版「救世主」影音光碟肆片均
沒收。
    事  實
一、甲○○係設於高雄市○○區○○路三三三號「Ｋ２影音光碟中心」之負責人，明
    知「救世主」影片，係美商哥倫比亞三星影片公司享有著作財產權之視聽著作。
    並授權我國得利影視股份有限公司（下稱得利公司）在台灣地區重製、發行及出
    租等權利。竟意圖出租營利，未經上開公司之同意或授權，竟基於概括犯意，先
    後於民國九十一年二月間之某二日，在上址店內，利用其所有之電腦主機、燒錄
    器，連續擅自重製上開影片之影音光碟片二部（共四片），將之藏放在上址店內
    ，並將其中一部於不詳日期以新臺幣（下同）一百元之價格出租予不詳顧客觀看
    一次。嗣於九十一年五月十七日下午五時許，經警會同協和公司代理人乙○○持
    搜索票，前往上址搜索查獲，並扣得上開盜版影音光碟片二部共四片。
二、案經得利公司訴由高雄市政府警察局小港移送台灣高雄地方法院檢察署檢察官聲
    請簡易判決處刑。
    理  由
一、右揭犯罪事實，業據被告甲○○於警、偵訊及本院審理中坦承不諱，核與告訴人
    得利公司代理人乙○○指訴之情節相符，並有「救世主」盜版影音光碟片共四片
    扣案可證。而「救世主」影片，係美國哥倫比亞三星影片公司公司享有著作財產
    權之視聽著作，專屬授權告訴人公司在台灣地區重製、發行及出租等權利等情，
    有授權書、合約書、行政院新聞局許可資料各一份在卷足憑。本件事證明確，被
    告犯行堪以認定，應依法論科。
二、核被告所為，係犯著作權法第九十一條第二項意圖出租而擅自以重製之方法侵害
    他人之著作財產權罪、第九十二條擅自以出租之方法侵害他人著作財產權罪。被
    告先後重製他人著作二次，時間緊接、方法相同，所犯又係構成要件相同之罪名
    ，顯係基於概括犯意為之，應依連續犯之規定論以一罪，惟其所侵害之著作財產
    權相同，所重製之光碟數量僅有二部（共四片），其情節尚屬輕微，爰不加重其
    刑。所犯上開二罪之間，有方法、結果之牽連關係，應從較重之意圖出租擅自以
    重製方法侵害他人著作財產權罪處斷。公訴人雖未論及被告出租一次予顧客之行
    為，然此部分與公訴事實具牽連犯之裁判上一罪關係，本院自得併予審究。扣案
    之盜版影音光碟片共四片，為被告所有因犯罪所得之物，應依刑法第三十八條第
    一項第二款之規定宣告沒收。原審依著作權法第九十一條第二項、刑法第十一條
    前段、第四十一條第一項、刑法第三十八條第一項第三款、罰金罰鍰提高標準條
    例第二條，量處被告法定最低刑度有期徒刑六月，並依法諭知易科罰金以三百元
    折算一日之折算標準，扣案之盜版「救世主」影音光碟片四片沒收，雖非無見，
    然其漏未審酌被告連續二次重製及重製後進而予以出租之犯行，且扣案之盜版光
    碟片，係被告因犯罪所得之物，原審誤為供犯罪所用之物，均有未洽。被告指陳
    原審量刑過重，雖無理由，惟原判決既有上開不當之處，本院自應予以撤銷。審
    酌被告犯罪之動機、目的、手段，其品性、生活狀況、智識程度、犯罪所生之損
    害，及犯罪後坦認不諱，態度尚可等一切情狀，量處如主文所示之刑，並諭知易
    科罰金之折算標準。又查被告前未曾受有期徒刑以上刑之宣告，此有台灣高等法
    院被告全國前案紀錄表、台灣高雄地方法院檢察署刑案資料查註紀錄表各一份在
    卷可稽，被告並提出和解書一份，證明業與告訴人得利公司達成民事和解，其因
    一時思慮欠週而觸刑章，經此偵、審程序及刑之宣告後，當知所警惕信無再犯之
    虞，是本院認對其刑之宣告以暫不執行為適當，併諭知緩刑二年，以啟自新。
據上論斷，應依刑事訴訟法第四百五十五條之一第一項、第三項、第三百六十九條第
一項、第二百九十九條第一項前段，著作權法第九十一條第二項、第九十二條、刑法
第十一條、第五十六條、第五十五條、第四十一條第一項、第三十八條第一項第三款
、第七十四條第一款、罰金罰鍰提高標準條例第二條，判決如主文。
本案經檢察官羅水郎到庭執行職務。
中    華    民    國    九十一    年    十二      月      三十一        日
                              臺灣高雄地方法院刑事第三庭
                                  審判長  法  官  趙家光
                                          法  官  林靜梅
                                          法  官  葉啟洲
右正本證明與原本無異。
不得上訴。
                                          書記官  蔡語珊
中    華    民    國    九十一    年    十二      月      三十一        日
附錄法條：
著作權法第九十一條
擅自以重製之方法侵害他人之著作財產權者，處六月以上三年以下有期徒
刑，得併科新台幣二十萬元以下罰金。
意圖銷售或出租而擅自以重製之方法侵害他人之著作財產權者，處六月以
上五年以下有期徒刑，得併科新台幣三十萬元以下罰金。
著作權法第九十二條
擅自以公開口述、公開播送、公開上映、公開演出、公開展示、改作、編
輯或出租之方法侵害他人之著作財產權者，處三年以下有期徒刑，得併科
新台幣十五萬元以下罰金。
